臺灣臺中地方法院民事裁定
111年度小上字第31號
上  訴  人  黃心蝶  
訴訟代理人  黃明臺  
被上訴人    裕富數位資融股份有限公司

法定代理人  許國興  



上列當事人間請求給付分期款事件，上訴人對於民國110年12月7
日本院臺中簡易庭110年度中小字第3612號第一審民事判決，提
起上訴，本院合議庭裁定如下：
    主    文
上訴駁回。
第二審訴訟費用新臺幣壹仟伍佰元由上訴人負擔。
    理    由
一、本件上訴人之上訴意旨略以：㈠上訴人在台中市三民路做修
    眉及臉部護理，看似平價商店，竟扯出天價之消費糾紛，又
    於民國109年12月29日曾與店家達成協議，只要再給店家新
    臺幣（下同）8375元，即解除契約。㈡店家契約書僅一式一
    份，沒有給消費者一份作參考，讓人無法了解契約完整內容
    ，予人錯覺。㈢上訴人於110年8月17日調解時，欲給付被上
    訴人8375元，或再協議，惟對方不理睬即離去。㈣上訴人曾
    遭同學勒索、暴力重擊致腦部受損而癲癇，要長期就醫吃藥
    。況上訴人並非與被上訴人消費等語，爰提起上訴，並聲明
    ：⑴原判決廢棄。⑵被上訴人在第一審之訴及假執行之聲請均
    駁回。⑶第一、二審訴訟費用由被上訴人負擔。
二、按對於小額程序之第一審裁判之上訴或抗告，非以其違背法
    令為理由，不得為之；又上訴狀內應記載上訴理由，表明⒈
    原判決所違背之法令及其具體內容。⒉依訴訟資料可認為原
    判決有違背法令之具體事實。民事訴訟法第436條之24第2項
    、第436條之25分別定有明文。另所謂判決有違背法令，乃
    指判決不適用法規或適用不當，此為同法第468條所明定，
    且此亦為小額事件之上訴程序所準用（民事訴訟法第436條
    之32第2項參照）。而以判決有不適用法規或適用不當為上
    訴理由時，其上訴狀或理由書應有具體之指摘，並揭示該法
    規之條項或內容，若係成文法以外之法則，應揭示該法則之
    旨趣，倘為司法院解釋或最高法院之判例，則應揭示該判解
    之字號或其內容，如依民事訴訟法第469條所列第1款至第5
    款理由提起上訴時（第6款未準用，參照民事訴訟法第436條
    之32第2項規定），其上訴狀或理由書應揭示合於該條款之
    事實，上訴理由狀如未依此項方法表明者，即難認為已對原
    判決之違背法令有具體之揭示，則其上訴自難認為合法，最
    高法院著有71年台上字第314號裁判可資參照。
三、然查，上訴人前開上訴意旨，均係於原審中已陳述過，而作
    為判斷之基礎事實，並為原審判斷理由之依據，即原審業已
    審酌，上訴人再為指摘，應係就原審證據取捨，以及認定事
    實之職權行使，指摘不當；其次，上訴人有否與店家達成協
    議云云，被上訴人並未參與，自不受其拘束；又上訴人未具
    體指出原審判決究有何處合於民事訴訟法第468條或第469條
    第1款至第5款所列各款之違背法令事實，更未具體指摘原審
    判決究係違反何種經驗法則或論理法則，自難認上訴人對原
    審判決之如何違背法令已有具體之指摘，揆諸上揭說明，其
    上訴為不合法，應予駁回。又按對於小額程序之第二審裁判
    ，不得上訴或抗告。民事訴訟法第436條之30定有明文。故
    於小額訴訟程序，經第二審裁判既因不得上訴或抗告而確定
    ，法院自無再為宣告假執行之餘地，上訴人前開聲請假執行
    部分，核無必要，附此敘明。
四、按民事訴訟法第436條之32第1項準用同法第436條之19第1項
    之規定，於小額事件之上訴程序，第二審法院為訴訟費用之
    裁判時，應確定其費用額。查本件小額事件之第二審訴訟費
    用額為裁判費1500元，爰諭知如主文第二項所示。
五、據上論結，本件上訴為不合法，依民事訴訟法第436條之32
    第1項、第2項、第444條第1項前段、第95條、第78條、第43
    6條之19第1項，裁定如主文。
中　　華　　民　　國　　111 　年　　2 　　月　　16　　日
                  民事第六庭    審判長  陳學德

                                法  官  謝慧敏

                                法  官  夏一峯
上正本係照原本作成
不得抗告
中　　華　　民　　國　　111 　年　　2 　　月　　16　　日
                                書記官  陳建分